臺灣嘉義地方法院交通事件裁定　　　　　96年度交聲字第60號
原處分機關　交通部公路總局嘉義區監理所嘉義市監理站
異　議　人
即受處分人　乙○○
上列異議人因違反道路交通管理處罰條例案件，對於交通部公路
總局嘉義區監理所嘉義市監理站民國九十六年三月七日所為之處
分（嘉監義裁字第裁76-Z00000000號），聲明異議，本院裁定如
下：
    主  文
異議駁回。
    理  由
一、原處分意旨略以：異議人即受處分人於九十六年一月四日下
    午六時四十九分許，駕駛車號YN─3291號自用小客車，行經
    國道三號公路南下二七三點九公里處，將上揭車輛違規停放
    於外側車道與路肩之間，且後方未設置車輛故障標誌警示，
    經員警查看車內駕駛人將座椅斜放睡覺，而有「行駛高速公
    路違規臨時停車或停車—於路肩違規停車」之違規事實，因
    而依道路交通管理處罰條例第三十三條第一項第八款及第六
    十三條第一項第一款規定，裁處異議人罰鍰新臺幣（下同）
    四千元並記違規點數一點。
二、聲明異議意旨略以：異議人即受處分人乙○○（下稱受處分
    人），於民國九十六年一月四日下午六時四十九分許，駕駛
    車牌號碼YN─3291號自用小客車，行經國道三號公路南下二
    七三點九公里處，剛過古坑收費站附近，因更年期突感身體
    不適，怕因此發生不測，乃於經過上開收費站後，將前開自
    用小客車駛至路肩，稍事休息以調整身體，詎料員警本應協
    助受處分人，反以蠻橫及不尊重女性駕駛人之態度開罰，而
    依高速公路及快速公路交通管制規則第十二條但書規定遇有
    濃霧、濃煙、強風、大雨等特殊狀況嚴重影響行車安全時，
    得在路肩暫停，本件受處分人即因遇有特殊狀況影響行車安
    全而暫停於路肩，是原處分機關認受處分人於路肩違規停車
    ，顯有違誤，故提起本件異議。
三、按汽車行駛於高速公路、快速公路或設站管制之道路，不遵
    使用限制、禁止、行車管制及管理事項之管制規則，而有違
    規減速、臨時停車或停車者，處汽車駕駛人新臺幣三千元以
    上六千元以下罰鍰，並記違規點數一點，道路交通管理處罰
    條例第三十三條第一項第八款、第六十三條第一項規定甚明
    。再按汽車行駛高速公路及快速公路，除於規定之停車處外
    ，不得在路肩及路肩外、中央分隔島、隧道內、交流道或收
    費站區停車。但遇有濃霧、濃煙、強風、大雨等特殊狀況嚴
    重影響行車安全時，得在路肩暫停，並應顯示危險警告燈，
    視線清晰時，應即恢復行駛；汽車在行駛途中，因機件故障
    或其他緊急情況無法繼續行駛時，應滑離車道，在路肩上停
    車待援。滑離車道時，應先顯示方向燈逐漸減速駛進路肩，
    車身或所載貨物突出部分，須全部離開車道。待援期間除顯
    示閃光警示燈外，並在故障車輛後方五十公尺至一百公尺處
    設置車輛故障標誌警示之，高速公路及快速公路交通管制規
    則第十二條、第十五條第一項亦分別定有明文。
四、經查：
（一）受處分人乙○○於九十六年一月四日下午六時四十九分許
      駕駛YN─3291號自小客車，行經國道三號公路南下二七三
      點九公里處，因靠邊停車休息為警查獲舉發之事實，為受
      處分人所不爭執，並經證人即本件舉發員警甲○○、丙○
      ○於本院證述綦詳，復經本院勘驗取締光碟，受處分人之
      上揭車輛確實停放於路肩與外側車道之間，完全熄火，受
      處分人背椅斜放休息等情，有本院勘驗筆錄可稽，是受處
      分人於上揭時地將車輛停放於外側車道與路肩之間，應堪
      認定。
（二）又受處分人對其違規事實雖辯稱：因更年期身體不適，為
      避免影響行車安全而停車休息云云，然受處分人就其當日
      是否確實因「更年期」身體嚴重不適致影響行車安全一節
      ，未能提出任何具體證據供本院審酌，是受處分人是否確
      實有得在高速公路路肩停車之正當理由，實屬有疑。且經
      本院當庭勘驗取締錄影光碟，受處分人之車輛係完全熄火
      停放於外側車道與路肩之間，並未顯示閃光警示標示，亦
      無擺放故障警告標誌等，有前揭本院勘驗筆錄在卷可佐，
      而按前揭規定，受處分人既駕駛汽車行駛於高速公路，無
      論係遇高速公路及快速公路交通管制規則第十二條或第十
      五條第一項之特殊情況或緊急情況，至少均需顯示閃光號
      誌，且此顯示閃光號誌僅係按一車上按鈕，縱使受處分人
      抗辯因更年期身體不適一節為真，亦無礙於按鈕顯示閃光
      號誌，以警告其他車輛確保自身與他人安全，是受處分人
      既未依上揭規定停車，則縱使受處分人身體不適一節為真
      ，亦無礙其違規事實之成立。是以，原處分機關依道路交
      通管理處罰條例第三十三條第一項第八款、第六十三條第
      一項第一款規定，裁處受處分人罰鍰四千元，並記違規點
      數一點，核無違誤，本件異議為無理由，應予駁回。
五、據上論斷，應依道路交通案件處理辦法第十九條，裁定如主
    文。
中　　華　　民　　國　　96　　年　　4 　　月　　24　　日
                  交通法庭法　官　黃琴媛
上列正本證明與原本無異。
如不服本裁定，應於裁定送達後5日內向本院提出抗告狀（應附
繕本）。
中　　華　　民　　國　　96　　年　　4 　　月　　24　　日
                          書記官　李彩娥
